Cellar/aspell/0.60.8/lib/aspell-0.60/ast_affix.dat
SFX H   0     e           escar               # engrescare
SFX H   0     as          escar               # engrescaras
SFX H   0     es          escar               # engrescares
SFX H   ar    áramos      escar               # engrescáramos
SFX H   ar    áremos      escar               # engrescáremos
SFX H   0     ais         escar               # engrescarais
SFX H   0     eis         escar               # engrescareis
SFX H   0     an          escar               # engrescaran
SFX H   0     en          escar               # engrescaren
SFX H   ar    ái          escar               # engrescái
SFX H   ar    ando        escar               # engrescando
SFX H   ar    ao          escar               # engrescao
SFX H   ar    ada         escar               # engrescada
SFX H   ar    áu          escar               # engrescáu
SFX H   ar    aos         escar               # engrescaos
SFX H   ar    aes         escar               # engrescaes
SFX H   0     é           escar               # engrescaré
SFX H   0     ás          escar               # engrescarás
SFX H   0     á           escar               # engrescará
SFX H   0     emos        escar               # engrescaremos
SFX H   0     éis         escar               # engrescaréis
SFX H   0     án          escar               # engrescarán
SFX H   0     ía          escar               # engrescaría
SFX H   0     íes         escar               # engrescaríes
SFX H   0     íamos       escar               # engrescaríamos
SFX H   0     íemos       escar               # engrescaríemos
SFX H   0     íais        escar               # engrescaríais
SFX H   0     íeis        escar               # engrescaríeis
SFX H   0     íen         escar               # engrescaríen
SFX H   estar iesto       estar               # amiesto
SFX H   estar iestes      estar               # amiestes
SFX H   estar iesta       estar               # amiesta
SFX H   estar estamos     estar               # amestamos
SFX H   estar estáis      estar               # amestáis
SFX H   estar iesten      estar               # amiesten
SFX H   estar estaba      estar               # amestaba
SFX H   estar estabes     estar               # amestabes
SFX H   estar estábamos   estar               # amestábamos
SFX H   estar estábemos   estar               # amestábemos
SFX H   estar estabais    estar               # amestabais
SFX H   estar estabeis    estar               # amestabeis
SFX H   estar estaben     estar               # amestaben
SFX H   estar esté        estar               # amesté
SFX H   estar estasti     estar               # amestasti
SFX H   estar estesti     estar               # amestesti
SFX H   estar estó        estar               # amestó
SFX H   estar estemos     estar               # amestemos
SFX H   estar estastis    estar               # amestastis
SFX H   estar estestis    estar               # amestestis
SFX H   estar estaron     estar               # amestaron
SFX H   estar ieste       estar               # amieste
SFX H   estar iestas      estar               # amiestas
SFX H   estar estéis      estar               # amestéis
SFX H   estar iestan      estar               # amiestan
SFX H   0     a           estar               # amestara
SFX H   0     e           estar               # amestare
SFX H   0     as          estar               # amestaras
SFX H   0     es          estar               # amestares
SFX H   ar    áramos      estar               # amestáramos
SFX H   ar    áremos      estar               # amestáremos
SFX H   0     ais         estar               # amestarais
SFX H   0     eis         estar               # amestareis
SFX H   0     an          estar               # amestaran
SFX H   0     en          estar               # amestaren
SFX H   ar    ái          estar               # amestái
SFX H   ar    ando        estar               # amestando
SFX H   ar    ao          estar               # amestao
SFX H   ar    ada         estar               # amestada
SFX H   ar    áu          estar               # amestáu
SFX H   ar    aos         estar               # amestaos
SFX H   ar    aes         estar               # amestaes
SFX H   0     é           estar               # amestaré
SFX H   0     ás          estar               # amestarás
SFX H   0     á           estar               # amestará
SFX H   0     emos        estar               # amestaremos
SFX H   0     éis         estar               # amestaréis
SFX H   0     án          estar               # amestarán
SFX H   0     ía          estar               # amestaría
SFX H   0     íes         estar               # amestaríes
SFX H   0     íamos       estar               # amestaríamos
SFX H   0     íemos       estar               # amestaríemos
SFX H   0     íais        estar               # amestaríais
SFX H   0     íeis        estar               # amestaríeis
SFX H   0     íen         estar               # amestaríen
SFX H   enzar ienzo       enzar               # apienzo
SFX H   enzar iences      enzar               # apiences
SFX H   enzar ienza       enzar               # apienza
SFX H   enzar enzamos     enzar               # apenzamos
SFX H   enzar enzáis      enzar               # apenzáis
SFX H   enzar iencen      enzar               # apiencen
SFX H   enzar enzaba      enzar               # apenzaba
SFX H   enzar enzabes     enzar               # apenzabes
SFX H   enzar enzábamos   enzar               # apenzábamos
SFX H   enzar enzábemos   enzar               # apenzábemos
SFX H   enzar enzabais    enzar               # apenzabais
SFX H   enzar enzabeis    enzar               # apenzabeis
SFX H   enzar enzaben     enzar               # apenzaben
SFX H   enzar encé        enzar               # apencé
SFX H   enzar enzasti     enzar               # apenzasti
SFX H   enzar encesti     enzar               # apencesti
SFX H   enzar enzó        enzar               # apenzó
SFX H   enzar encemos     enzar               # apencemos
SFX H   enzar enzastis    enzar               # apenzastis
SFX H   enzar encestis    enzar               # apencestis
SFX H   enzar enzaron     enzar               # apenzaron
SFX H   enzar ience       enzar               # apience
SFX H   enzar ienzas      enzar               # apienzas
SFX H   enzar encéis      enzar               # apencéis
SFX H   enzar ienzan      enzar               # apienzan
SFX H   0     a           enzar               # apenzara
SFX H   0     e           enzar               # apenzare
SFX H   0     as          enzar               # apenzaras
SFX H   0     es          enzar               # apenzares
SFX H   ar    áramos      enzar               # apenzáramos
SFX H   ar    áremos      enzar               # apenzáremos
SFX H   0     ais         enzar               # apenzarais
SFX H   0     eis         enzar               # apenzareis
SFX H   0     an          enzar               # apenzaran
SFX H   0     en          enzar               # apenzaren
SFX H   ar    ái          enzar               # apenzái
SFX H   ar    ando        enzar               # apenzando
SFX H   ar    ao          enzar               # apenzao
SFX H   ar    ada         enzar               # apenzada
SFX H   ar    áu          enzar               # apenzáu
SFX H   ar    aos         enzar               # apenzaos
SFX H   ar    aes         enzar               # apenzaes
SFX H   0     é           enzar               # apenzaré
SFX H   0     ás          enzar               # apenzarás
SFX H   0     á           enzar               # apenzará
SFX H   0     emos        enzar               # apenzaremos
SFX H   0     éis         enzar               # apenzaréis
SFX H   0     án          enzar               # apenzarán
SFX H   0     ía          enzar               # apenzaría
SFX H   0     íes         enzar               # apenzaríes
SFX H   0     íamos       enzar               # apenzaríamos
SFX H   0     íemos       enzar               # apenzaríemos
SFX H   0     íais        enzar               # apenzaríais
SFX H   0     íeis        enzar               # apenzaríeis
SFX H   0     íen         enzar               # apenzaríen
SFX H   ainar aíno        ainar                # entaíno
SFX H   ainar aínes       ainar                # entaínes
SFX H   ainar aína        ainar                # entaína
SFX H   ainar ainamos     ainar                # entainamos
SFX H   ainar aináis      ainar                # entaináis
SFX H   ainar aínen       ainar                # entaínen
SFX H   ainar ainaba      ainar                # entainaba
SFX H   ainar ainabes     ainar                # entainabes
SFX H   ainar ainábamos   ainar                # entainábamos
SFX H   ainar ainábemos   ainar                # entainábemos
SFX H   ainar ainabais    ainar                # entainabais
SFX H   ainar ainabeis    ainar                # entainabeis
SFX H   ainar ainaben     ainar                # entainaben
SFX H   ainar ainé        ainar                # entainé
SFX H   ainar ainasti     ainar                # entainasti
SFX H   ainar ainesti     ainar                # entainesti
SFX H   ainar ainó        ainar                # entainó
SFX H   ainar ainemos     ainar                # entainemos
SFX H   ainar ainastis    ainar                # entainastis
SFX H   ainar ainestis    ainar                # entainestis
SFX H   ainar ainaron     ainar                # entainaron
SFX H   ainar aíne        ainar                # entaíne
SFX H   ainar aínas       ainar                # entaínas
SFX H   ainar ainéis      ainar                # entainéis
SFX H   ainar aínan       ainar                # entaínan
SFX H   0     a           ainar                # entainara
SFX H   0     e           ainar                # entainare
SFX H   0     as          ainar                # entainaras
SFX H   0     es          ainar                # entainares
SFX H   ar    áramos      ainar                # entaináramos
SFX H   ar    áremos      ainar                # entaináremos
SFX H   0     ais         ainar                # entainarais
SFX H   0     eis         ainar                # entainareis
SFX H   0     an          ainar                # entainaran
SFX H   0     en          ainar                # entainaren
SFX H   ar    ái          ainar                # entainái
SFX H   ar    ando        ainar                # entainando
SFX H   ar    ao          ainar                # entainao
SFX H   ar    ada         ainar                # entainada
SFX H   ar    áu          ainar                # entaináu
SFX H   ar    aos         ainar                # entainaos
SFX H   ar    aes         ainar                # entainaes
SFX H   0     é           ainar                # entainaré
SFX H   0     ás          ainar                # entainarás
SFX H   0     á           ainar                # entainará
SFX H   0     emos        ainar                # entainaremos
SFX H   0     éis         ainar                # entainaréis
SFX H   0     án          ainar                # entainarán
SFX H   0     ía          ainar                # entainaría
SFX H   0     íes         ainar                # entainaríes
SFX H   0     íamos       ainar                # entainaríamos
SFX H   0     íemos       ainar                # entainaríemos
SFX H   0     íais        ainar                # entainaríais
SFX H   0     íeis        ainar                # entainaríeis
SFX H   0     íen         ainar                # entainaríen
SFX H   iar   ío          iar                 # trío
SFX H   iar   íes         iar                 # tríes
SFX H   iar   ía          iar                 # tría
SFX H   iar   iamos       iar                 # triamos
SFX H   iar   iáis        iar                 # triáis
SFX H   iar   íen         iar                 # tríen
SFX H   iar   iaba        iar                 # triaba
SFX H   iar   iabes       iar                 # triabes
SFX H   iar   iábamos     iar                 # triábamos
SFX H   iar   iábemos     iar                 # triábemos
